【裁判字號】    89,自,240
【裁判日期】    890725
【裁判案由】    侵占
【裁判全文】
臺灣板橋地方法院刑事判決                          八十九年度自字第二四號
    自  訴  人  詠翔小客車租賃有限公司
    代  表  人  甲○○
    自訴代理人  侯松騰
    被      告  乙○○
右列被告因侵占案件，經自訴人提起自訴，本院判決如左：
    主  文
乙○○無罪。
    理  由
一、自訴意旨略以：被告乙○○於民國八十九年六月一日，在台北縣中和市○○路二
    二二號，向自訴人詠翔小客車租賃有限公司（下稱詠翔公司）承租乙部車牌號碼
    為２Ｇˍ２９０１號之小客車，約定租用期限一天，租金新台幣（以下同）二千
    六百元，詎乙○○將車開走後，拒付租金又不還車，並一直占用該車。因認乙○
    ○涉犯刑法第三百三十五條之侵占罪嫌云云。
二、按犯罪事實應依證據認定之，無證據不得推定其犯罪事實。又不能證明被告犯罪
    者，應諭知無罪之判決，刑事訴訟法第一百五十四條、第三百零一條第一項前段
    分別定有明文。而認定不利於被告之事實，須依積極證據，苟積極證據不足為不
    利於被告事實之認定時，即應為有利於被告之認定，更不必有何有利之證據。又
    告訴人之指訴係以使被告受刑事訴追為目的，是其陳述是否與事實相符，仍應調
    查其他證據以資審認，最高法院著有判例可循（最高法院三十年上字第八一六號
    、五十二年台上字第一三００號判例參照）。
三、訊據被告乙○○固坦承於前揭時、地向自訴人租用系爭車輛之事實，惟堅詞否認
    有侵占之犯行，並辯稱：其於八十九年六月一日承租車輛後，隨即於當日在八里
    發生車禍，車輛在八里附近之修理廠修理，其於次日早上即打電話通知侯松騰車
    輛發生車禍之事，並於八十九年六月二十九日請其父親前去八里領車交回自訴人
    ，及賠償自訴人損失七萬七千元，其無侵占之意思等語。以上事實經質諸自訴代
    理人侯松騰，其亦供承被告確實於八十九年六月二日曾打電話通知其車輛在八里
    發生車禍之事，系爭車輛業於八十九年六月二十九日修復後返回，並賠償其營業
    損失七萬七千元等語。且系爭車輛車禍後嚴重受損，於八十九年六月一日拖往設
    於台北縣八里鄉荖阡村一鄰二～六號德勁汽車有限公司修理，修理費共計十萬零
    二百元之事實，亦有德勁汽車有限公司估價單一件附卷可憑。準此以觀，被告未
    能依約返還系爭車輛，實係車禍之故，因此被告辯稱其係於八十九年六月一日於
    八里發生車禍，車輛在修理廠修理，並於修復後隨即返回自訴人，且賠償其營業
    損失七萬七千元，其無侵占之故意等語，自堪採信。此外本院復查無其他積極證
    據足認被告涉有侵占之犯行，不能證明被告犯罪，揆諸首揭說明，爰為被告無罪
    之諭知。
據上論斷，應依刑事訴訟法第三百零一條第一項，第三百四十三條，判決如主文。
中    華    民    國      八十九      年      七      月    二十五    日
                                      臺灣板橋地方法院刑事第一庭
                                          法  官  毛崑山
右正本證明與原本無異。
如不服本判決，應於判決送達後十日內，向本院提出上訴狀。
                                          書記官  章宏萱
中    華    民    國      八十九      年      七      月    二十六    日


司法院資訊處製作；財團法人民間司法改革基金會備份。
